ACORDAO-COMPLETO-2345139

ACÓRDÃO DE RELAÇÃO

ACÓRDÃO DE RELAÇÃO 1685/2019 ATA 5/2019 - PRIMEIRA CÂMARA

Acórdão 1685/2019-TCU-Primeira Câmara
Considerando que o recorrente limitou-se a manifestar a insatisfação com o conteúdo do acórdão recorrido e a rediscutir o mérito do processo com alegações jurídicas, sem, contudo, apresentar qualquer fato ou novo documento;
Considerando que o expediente recursal foi interposto fora do prazo previsto no art. 33, in fine, c/c o art. 48, parágrafo único, da Lei 8.443/92, e não apresenta fato novo capaz de suplantar a intempestividade, para que possa ser admitido nos termos do art. 285, § 2º, e 286, parágrafo único, do Regimento Interno;
Considerando os pareceres uniformes no âmbito da Secretaria de Recursos, no sentido da intempestividade e ausência de fatos novos, por consequência, do não conhecimento do recurso;
Os Ministros do Tribunal de Contas da União ACORDAM, por unanimidade, com fundamento nos artigos 32, parágrafo único, e 48 da Lei 8.443/1992, art. 285, § 2º, e 286, parágrafo único, do Regimento Interno, em não conhecer do pedido de reexame interposto por Marciel Ferreira da Silva (peças 104-105) em face do Acórdão 12879/2018-TCU-Primeira Câmara (peça 75) , por restar intempestivo e não apresentar fatos novos, e em dar ciência deste acórdão, juntamente com a instrução (peça 111) , ao recorrente e à unidade jurisdicionada, de acordo com os pareceres emitidos nos autos.
1. Processo TC-Processo 004.966/2017-1 (REPRESENTAÇÃO) 
	1.1. Responsáveis: Evanilde Fernandes Costa Gomides (XXX.179.931-XX) ; Marciel Ferreira da Silva (XXX.381.971-XX) ; Mércia Regeane Lima de Oliveira Cesilio (XXX.261.061-XX) 
	1.2. Recorrente: Marciel Ferreira da Silva (XXX.381.971-XX) 
	1.3. Interessado: Joaquim Antonio Monteiro (XXX.086.551-XX) 
	1.4. Órgão/Entidade: Prefeitura Municipal de São Luís de Montes Belos - GO
	1.5. Relator: Ministro Bruno Dantas
	1.6. Representante do Ministério Público: não atuou
	1.7. Relator da deliberação recorrida: Ministro-Substituto Augusto Sherman Cavalcanti
	1.8. Unidades Técnicas: Secretaria de Recursos (SERUR) ; Secretaria do TCU no Estado de Goiás (Sec-GO) .
	1.9. Representação legal: Lasara de Paula Araujo (34873/OAB-GO) , representando Evanilde Fernandes Costa Gomides; Paulo Arthur Barbosa da Silva (49656/OAB-GO) , representando Mércia Regeane Lima de Oliveira Cesilio. 
	1.10. Determinações/Recomendações/Orientações: não há.

Primeira Câmara

Evanilde Fernandes Costa Gomides (XXX.179.931-XX); Marciel Ferreira da Silva (XXX.381.971-XX); Mércia Regeane Lima de Oliveira Cesilio (XXX.261.061-XX)

ACORDAO-COMPLETO-2438483

Acórdão de Relação 12439/2020 - Primeira Câmara

Acórdão de Relação

ACORDAO-COMPLETO-2420164

Acórdão de Relação 8352/2020 - Primeira Câmara

BRUNO DANTAS

Ministro-Substituto Augusto Sherman Cavalcanti

Lasara de Paula Araujo (34873/OAB-GO), representando Evanilde Fernandes Costa Gomides; Paulo Arthur Barbosa da Silva (49656/OAB-GO), representando Mércia Regeane Lima de Oliveira Cesilio.

Não atuou

REPRESENTAÇÃO (REPR)

Secretaria de Recursos (SERUR); Secretaria do TCU no Estado de Goiás (Sec-GO).